Config:
  hfst:
    Gen: ../../../src/generator-gt-norm.hfst
    Morph: ../../../src/analyser-gt-norm.hfst
  xerox:
    Gen: ../../../src/generator-gt-norm.xfst
    Morph: ../../../src/analyser-gt-norm.xfst
    App: lookup

Tests:

# todo:
# Proofread the gold standard (below)
# Then: run analyser, then correct. 


  Verb - nähđa: # Verb 'to do' - full paradigm
     nähđa+V+Inf: nähđ@
     nähđa+V+Ind+Prs+Sg1: näjen
     nähđa+V+Ind+Prs+Sg2: näjet
     nähđa+V+Ind+Prs+Sg3: näkkee
     nähđa+V+Ind+Prs+Pl1: näjemä
     nähđa+V+Ind+Prs+Pl2: näjettä
     nähđa+V+Ind+Prs+Pl3: nähdhään
     nähđa+V+Ind+Prt+Sg1: näin
     nähđa+V+Ind+Prt+Sg2: näit
     nähđa+V+Ind+Prt+Sg3: näki
     nähđa+V+Ind+Prt+Pl1: näimä
     nähđa+V+Ind+Prt+Pl2: näittä
     nähđa+V+Ind+Prt+Pl3: nähthiin
     
